【裁判字號】    98,台抗,254
【裁判日期】    980423
【裁判案由】    違反毒品危害防制條例聲請再審
【裁判全文】
最高法院刑事裁定              九十八年度台抗字第二五四號
抗  告  人  甲○○
上列抗告人因違反毒品危害防制條例案件，不服台灣高等法院中
華民國九十八年二月二十七日駁回其聲請再審之裁定（九十八年
度聲再字第五九號），提起抗告，本院裁定如下：
    主  文
抗告駁回。
    理  由
按刑事訴訟法第四百二十條第一項第二款及第二項規定，有罪之
判決確定後，受有罪判決之人，須經另案確定判決證明原確定判
決所憑證言為虛偽，或其刑事訴訟不能開始或續行非因證據不足
者，為受判決人之利益，始得聲請再審。又同條第一項第六款所
謂發見確實之新證據，係指該項證據，於事實審法院判決前已經
存在，為法院及當事人所不知，不及調查斟酌，而於判決後始行
發見，且就證據本身，從形式上觀察，顯然可認為足以動搖原確
定之判決，而為受判決人有利之判決者而言。本件抗告人甲○○
對於原審法院九十五年度上訴字第四七００號確定判決聲請再審
，其聲請意旨略以：原確定判決認定其有販賣第三級毒品之犯行
，係以證人即共同被告郭子俊與證人戚祁郅、孫炎山之證言為依
據，惟郭子俊之供述與事實不符，為虛構之詞，戚祁郅及孫炎山
之證詞有部分為偽證，另民國九十三年間其僅有一子李銓修就讀
同德國小，但早在九十三年二月二十九日即出境前往中國大陸，
故九十四年四月一日時，其根本沒有子女在國內，有戶籍謄本可
查，足證郭子俊證稱拿毒品時，有看到抗告人就讀國小之兒子在
現場乙節，與事實不符，因依刑事訴訟法第四百二十條第一項第
二款、第六款之規定聲請再審云云。原裁定以：郭子俊、戚祁郅
及孫炎山等人於本案所為之證詞，並未經確定判決證明為虛偽，
有其等之前案紀錄表在卷可稽，且亦無相當證據足以證明其等之
證言為虛偽，抗告人據此依刑事訴訟法第四百二十條第一項第二
款理由聲請再審，與法自有不合。又其所提出作為新證據之戶籍
謄本，係於原判決確定前業已存在，並已於第一審據以主張，此
項證據自非於事實審法院判決前業已存在，為法院、當事人所不
知，不及調查斟酌，或審判時未經發現，至其後始行發現之證據
，且就該證據本身形式觀察，並非不須經過調查程序即顯然可認
為足以動搖原有罪確定判決，而為受判決人無罪、免訴或輕於原
判決所認罪名之判決之證據，亦與刑事訴訟法第四百二十條第一
項第六款所謂確實新證據之要件不符，不能據為聲請再審之原因
。因而駁回抗告人再審之聲請，經核於法並無違誤。抗告意旨，
任憑己見，泛詞指摘原裁定不當，難認有理由，應予駁回。
據上論結，應依刑事訴訟法第四百十二條，裁定如主文。
中    華    民    國  九十八  年    四    月  二十三  日
                      最高法院刑事第十一庭
                          審判長法官  石  木  欽
                                法官  洪  佳  濱
                                法官  韓  金  秀
                                法官  呂  丹  玉
                                法官  段  景  榕
      本件正本證明與原本無異
                                      書  記  官
中    華    民    國  九十八  年    四    月  二十七  日
                                                      ｍ


司法院資訊處製作；財團法人民間司法改革基金會備份。
